【裁判字號】    97,上易,176
【裁判日期】    980407
【裁判案由】    所有權移轉登記等
【裁判全文】
臺灣高等法院臺中分院民事判決         97年度上易字第176號
上  訴  人  己○○
訴訟代理人  甘龍強律師
被上訴人    乙○○○○○○
訴訟代理人  林俊雄律師
上列當事人間請求所有權移轉登記等事件，上訴人對於中華民國
97年4月14日臺灣臺中地方法院96年度訴字第2249號第一審判決
提起上訴，本院於98年3月24日言詞辯論終結，判決如下：
    主  文
原判決第三項關於命上訴人己○○應將坐落苗栗縣苑裡鎮○○段
1196-9地號面積119.67平方公尺、同段1196-11地號面積119.47
平方公尺、同段1196-15地號面積119.7平方公尺、同段1196-16
地號面積63.14平方公尺、及同段1196-17地號面積118.81平方公
尺土地所有權應有部分各6分之1分別移轉登記予被上訴人部分，
及訴訟費用除確定部分外之裁判均廢棄。
上開廢棄部分，被上訴人於第一審之訴駁回。
第一、二審之訴訟費用除已確定部分外，由被上訴人負擔。
    事實及理由
一、被上訴人起訴主張：原坐落苗栗縣苑裡鎮○○段客庄小段
    162-4地號面積552平方公尺、388平方公尺與同段162-26地
    號面積314平方公尺之土地，經合併及重測改編為1196-9地
    號面積119.67平方公尺、1196-11地號面積119.47平方公尺
    、1196-15地號面積119.7平方公尺、1196-16地號面積631.
    14平方公尺、1196-17地號面積118.81平方公尺等5筆土地，
    現尚登記為上訴人所有（其餘1196-8、1196-10、1196-12、
    1196-13、1 196-14、及1196-18等地號土地則分別登記為丙
    ○○等人所有）。兩造與原審共同被告戊○○、丁○○及訴
    外人辛○○、庚○○共6人為兄弟，於民國81年8月15日訂立
    之陳家分產協議書（下稱系爭協議書），依第3條第7款約定
    內容：「胡蕃三七五租約及附屬建地：坐落苑裡鎮○○段客
    庄小段田162-4地號面積552平方公尺，162-4地號面積388平
    方公尺，建162-26地號面積314平方公尺共3筆維持共有」，
    則被上訴人對上開土地得取得應有部分6分之1之權利。又依
    第4條約定：「本協議中每人所取得之土地，於日後兄弟需
    辦理產權交換移轉登記時，每人均應無異議提供移轉登記所
    需之文件，並不得藉故拖延或要求補償，因辦理產權登記所
    需之一切費用稅捐，均由兄弟6人平均分攤」，上開1196-9
    、1196-11、1196-15、1196-16、1196-17等5地號土地，既
    尚登記於上訴人名下，被上訴人依系爭協議書約定，自得請
    求上訴人將被上訴人應分得之部分辦理所有權移轉登記等語
    。爰聲明求為判決：上訴人應將坐落苗栗縣苑裡鎮○○段
    1196-9地號面積119.67平方公尺、同段1196-11地號面積119
    .47平方公尺、同段1196-15地號面積119.7平方公尺、同段
    1196-16地號面積63.14平方公尺及同段1196-17地號面積118
    .81 平方公尺土地所有權應有部分各6分之1分別移轉登記予
    被上訴人等語。【至被上訴人訴請原審共同被告戊○○、丁
    ○○移轉登記其土地部分，經原審判決戊○○、丁○○敗訴
    後，因未據其等提起上訴，該部分已告確定，不在本院審理
    範圍內，爰不將被上訴人主張之該部分原因事實列入，附此
    敘明】。
二、上訴人則辯以：依系爭協議書第3條第1項第7款維持共有之
    「胡蕃三七五租約及附屬建地」部分，加註：「該土地現已
    和佃農塗銷租約中，待完成之日立即辦理分割手續，完成後
    依已協議的順序排列，各得一棟」等語，可知就各該維持共
    有之財產，應以分割消滅共有關係，使兄弟每人各取得特定
    部分，非兄弟每人可請求他人移轉各6分之1之應有部分。而
    其所謂各得一棟之意，係指各得1棟房屋之基地而言；又系
    爭土地已於84年12月7日依房屋現況辦理分割手續，由東北
    往西南，1196-8地號為第1棟，1196-9與1196-10地號為第2
    棟，1196-11與1196-12地號為第3棟，1196-13與1196-14地
    號為第4棟，1196-15與1196-16地號為第5棟，1196-17與119
    6-18地號為第6棟，該6棟建物所坐落之土地面積相當，差距
    不到1平方公尺，依系爭協議書約定依順序分別為被上訴人
    、原審共同被告戊○○、訴外人庚○○、辛○○、上訴人、
    及原審共同被告丁○○取得。而分歸被上訴人之1196-8地號
    （重測為前客庄小段162-26地號一部分，面積182.75平方公
    尺）土地、暨其上門牌號碼苗栗縣苑裡鎮○○里○○路15號
    建物，經被上訴人配偶甲○○指示，已於94年2月1日辦理移
    轉登記予被上訴人之女丙○○所有。則被上訴人所得受分配
    之土地既已移轉登記於其女兒名下，被上訴人本件請求即無
    理由等語。
三、原審判決：上訴人應將坐落苗栗縣苑裡鎮○○段1196-9地號
    面積119.67平方公尺、同段1196-11地號面積119.47平方公
    尺、同段1196-15地號面積119.7平方公尺、同段1196-16地
    號面積63.14平方公尺、及同段1196-17地號面積118.81平方
    公尺土地所有權應有部分各6分之1分別移轉登記予被上訴人
    。
四、上訴人不服原判決，提起本件上訴，於本院聲明，求為判決
    ：
    (一)原判決不利於上訴人部分廢棄。
    (二)上開廢棄部分，被上訴人於第一審之訴駁回。
    並補充陳述稱：
    (一)系爭協議書第3條第7款約定括弧內加註：「‧‧‧完成後
      依已協議的順序排列，各得一棟。」之真意，係指兄弟六
      人每人各取得上開土地之一塊，並非各取得所有權應有部
      分6分之1，並據證人戊○○證述明確；且該項約定之分割
      手續，業已辦理完竣，按協議之排列順序，被上訴人係取
      得重劃後之苗栗縣苑裡鎮○○段1196-8地號，此一事實亦
      據證人庚○○、戊○○、丁○○於鈞院到庭證述明確，是
      被上訴人得請求移轉登記者，僅為該1196-8地號土地。被
      上訴人既陳明係依該條款協議內容為請求，其不請求給付
      特定部分，而請求上訴人應移轉苑南段1196-9、1196-11
      、1196-15、1196-16、1196-17等地號土地所有權應有部
      分各6分之1，顯與約定意旨不符，自不應准許。
    (二)因被上訴人棄妻女不顧，於日本與他人同居，系爭分產協
      議當時係由被上訴人之妻甲○○銜婆婆之命代理被上訴人
      為之；被上訴人之妻甲○○與其女陳明君、丙○○亦均證
      述簽立協議書時，被上訴人不在台灣，且與妻女多年無聯
      絡等語。故被上訴人主張其經由長兄辛○○授權其妻甲○
      ○代理簽訂系爭分產協議書云云，並不實在。縱認甲○○
      當時係無權代理，被上訴人事後以該協議書為據提起本件
      訴訟，應可認其就甲○○之無權代理，有事後追認之意。
      又系爭協議書第3條第7款約定向佃農取回系爭土地後辦理
      分割與協議排列順序，實為分產協議之一部分（使第3條
      第7款之約定具體化），並仍由被上訴人之妻甲○○，與
      其他兄弟五人共同協議，此據證人戊○○證述明確；被上
      訴人既追認系爭協議書，其追認效力自及於上開屬分產協
      議一部分之分割與排列順序之協議。因此，依該分割與排
      列順序之協議，既已議定由被上訴人取得系爭1196-8地號
      土地，則被上訴人請求上訴人移轉所有權應有部分6分之1
      ，自屬無據。
    (三)又上訴人將1196-8地號土地移轉登記與被上訴人之女丙○
      ○，係經與被上訴人之妻甲○○之合意為之，甲○○此一
      行為，縱未經被上訴人授權而屬無權代理，惟被上訴人自
      日本返台後，經其妻甲○○告知此一移轉登記之事實，並
      未表示反對，甚表示分產協議中分歸其之財產，本來就是
      要給兩個女兒，自應認被上訴人對此移轉登記行為，為事
      後之承認，是被上訴人主張該項移轉登記未經其授權同意
      ，對其不生效力云云，非為可採。被上訴人既為承認，則
      上訴人依系爭分產協議書第3條第7款，應移轉登記土地予
      被上訴人之給付義務，即告消滅，被上訴人主張依該條款
      約定為本件之請求，即屬無據。
    (四)末按被上訴人之妻甲○○於鈞院證稱「土地移轉給我二個
      女兒，我婆婆、小叔都有同意。」，其女丙○○證稱「當
      初我的叔叔們關於分產都有和奶奶一起開會討論，才決定
      移轉給我們的。」，其等所稱兩造母親同意一節，當然係
      指兩造之母尚在世時為同意。其等依兩造之母生前決定，
      於兩造之母去世後，辦理產權移轉登記，並無違反事理之
      處。另丙○○於鈞院作證時，亦證稱「上開土地依買賣關
      係登記，其無支付買賣價金，是基於系爭分產協議書」，
      則被上訴人主張該土地係以買賣為原因辦理移轉登記，與
      分產協議書無關云云，亦非可採等語。
五、被上訴人於本院聲明，求為判決：上訴駁回。
    並補充陳述稱：系爭協議書第3條第7款約定所指兄弟間維持
    共有，係指每人分別取得該條土地6分之1的持分，而非指特
    定的一塊地。上訴人主張其將上開土地所有權辦理移轉登記
    予丙○○，係履行系爭協議書第3條第7款約定，被上訴人否
    認之。因被上訴人母親陳鄭金早於88年2月11日即已死亡，
    而系爭1196、1196-8地號土地，係於94年1月15日以買賣為
    原因，於94年2月1日分別辦理移轉為陳明君、丙○○二人所
    有，是證人甲○○、丙○○主張上開土地係經婆婆陳鄭金同
    意而移轉為陳明君、丙○○二人云云，顯違事理。況系爭協
    議書亦無載明1196-8地號土地要登記予被上訴人之女丙○○
    ，94年2月辦理移轉登記時，被上訴人雖在臺灣然並不知情
    ，且未同意，事後亦無追認，被上訴人亦否認曾稱要把應分
    得之部分給兩個女兒。另依土地謄本記載，系爭1196、1196
    -8地號土地均係以買賣為原因為辦理移轉登記，與系爭分產
    協議書無關等語。
六、查被上訴人主張兩造與原審共同被告戊○○、丁○○及訴外
    人辛○○、庚○○於81年8月15日訂立系爭協議書，依協議
    書第3條第7款約定：「胡蕃三七五租約及附屬建地（坐落苑
    裡鎮○○段客庄小段田162-4地號面積552平方公尺，162-4
    地號面積388平方公尺，建162-26地號面積314平方公尺共3
    筆），由訂立協議書之6人維持共有」；第4條約定：「本協
    議中每人所取得之土地，於日後兄弟需辦理產權交換移轉登
    記時，每人均應無異議提供移轉登記所需之文件，並不得藉
    故拖延或要求補償，因辦理產權登記所需之一切費用稅捐，
    均由兄弟6人平均分攤。」；又原坐落苗栗縣苑裡鎮○○段
    客庄小段162-4地號面積552平方公尺、388平方公尺與同段
    162-26地號面積314平方公尺之土地，經合併及重測改編為
    如附表所示地號之土地，其中除1196-9、1196-11、1196-15
    、1196-16及1196-17地號土地現尚登記為上訴人所有外，其
    餘均已分別登記為丙○○等人所有之情，業據被上訴人提出
    上開土地登記謄本、及系爭協議書等件為證，並為上訴人所
    不爭執，堪信被上訴人上開之主張為真實。
七、惟被上訴人主張依系爭協議書第3條第7款、及第4條約定，
    其對於上開土地得取得應有部分各6分之1，而1196-9、1196
    -11、1196-15、1196-16、1196-17等5地號土地，現仍登記
    在上訴人名下，被上訴人自得請求上訴人將被上訴人應得之
    應有部分6分之1辦理所有權移轉登記一節，則為上訴人所否
    認，並以上詞置辯。兩造於本院審理中，就上開爭執事項協
    議簡化爭點如下（見本院卷第35、59頁）：
    (一)系爭協議書第3條第7款約定：「‧‧‧完成依已協議的順
      序排列，各得一棟」之真意為何？被上訴人請求目前登記
      在上訴人名下系爭1196-9、1196-11、1196-15、1196-16
      、及1196-17地號土地應有部分各6分之1，有無理由？
    (二)被上訴人配偶甲○○將1196-8地號土地移轉登記予其女丙
      ○○，事先有無經被上訴人授權、或被上訴人於事後有無
      追認？
八、茲就第(一)項爭點，被上訴人訴請上訴人應將目前登記在上訴
    人名下系爭1196-9、1196-11、1196-15、1196-16、及1196-
    17地號土地應有部分各6分之1移轉登記予上訴人，並無理由
    ，敘述理由如下：
  1.被上訴人主張：依系爭協議書第3條第7款約定，上開土地由
    兄弟間維持共有，其自得請求系爭土地應有部分各6分之1等
    語；上訴人則辯以：簽訂系爭協議書時，上開土地因與佃農
    間尚有租約存在，乃約定於與佃農塗銷租約，辦理分割手績
    完成後，再協議依順序排列，每人各得一棟，此係指6兄弟
    每人各取得上開土地特定一塊，並非各取得應有部分6分之1
    之意思；又上開土地嗣後由佃農中取回，兄弟已依約定另行
    繪圖，及向地政機關申請複丈，並繪有地籍圖謄本，每人依
    順序取得，由東北至西南，分別由被上訴人、戊○○、庚○
    ○、辛○○、上訴人、及丁○○取得土地一塊，各取得面積
    亦相當等語。經查：兩造與其餘兄弟戊○○等6人於81年8月
    15日訂立系爭協議書，依協議書第3條第7款約定：「胡蕃三
    七五租約及附屬建地：坐落苑裡鎮○○段客庄小段田162-4
    地號面積552平方公尺，田162-4地號面積388平方公尺，建
    162-26地號面積314平方公尺共3筆，由6人維持共有（該土
    地現已和佃農塗銷租約中，待完成之日立即辦理分割手績，
    完成後依已協議的順序排列，各得一棟）等語；嗣上開土地
    由佃農中取回，兩造及其餘兄弟另依系爭協議書上開括弧內
    之加註事由，另行協商每人取得一塊土地，並申請地政機關
    複丈後測繪複丈成果圖一節，業據上訴人提出該地籍圖謄本
    一件為證（見本院卷第9頁)，又據證人即兩造之兄弟戊○○
    於本院審理中證稱：「各得一棟就是把那塊地分成六塊，一
    人一塊，簽訂協議書時，在系爭土地上有一老舊房子，已無
    法使用，協議後即拆除；各得一塊不是每人取得系爭土地的
    六分之一，因為有的面寬、有的面窄，當時沒有畫圖，後來
    向佃農要回土地要分割時有畫圖，該圖係依系爭分產協議書
    第3條第7款而來的；測繪該圖每個人分一塊時，在臺灣的五
    個兄弟都有參與，陳志明則是其太太甲○○參與。向佃農要
    回土地時還沒有蓋房子，現在北邊由被上訴人女兒丙○○蓋
    一棟房屋，最南邊丁○○也蓋了一棟。當時會約定各得一棟
    ，也是當時大家沒錢蓋房屋，分割後有錢的就自己去蓋房屋
    之意思。」等語甚詳（見本院卷第83頁背面、第84頁），並
    據證人戊○○提出分割時所繪之草圖為證（見本院卷第104
    頁）；再證人即兩造兄弟庚○○亦於本院審理中證稱：「土
    地跟佃農要回來後，土地跟建物合併，每個兄弟得1棟房屋
    的土地面積；系爭協議書第3條第7款約定後兄弟間並無再訂
    立書面契約、或繪圖以確定各兄弟取得的部分，但向佃農要
    回土地後有繪圖，即證人戊○○所提出之上圖，嗣後向地政
    機關申請複丈，另測有地籍圖謄本，即上訴人所提之該地籍
    圖謄本。兄弟間依第3條第7款分產協議，事後就依該地籍圖
    謄本分割取得，被上訴人應分得1196-8地號土地也登記給被
    上訴人的女兒丙○○，其提起本件訴訟不合理。」等語（見
    本院卷第124頁背面、第125頁）；另證人即兩造兄弟丁○○
    於本院審理中亦證稱：「那時土地還未向佃農收回，當時約
    定向佃農收回後，每個兄弟得1棟，不是每個人對3筆土地各
    得6分之1，陳明君當時已經在旁邊蓋1間房屋，旁邊就分給
    丙○○，讓他們二個姊妹隔鄰，訂立協議書時被上訴人在日
    本，我媽媽同意由他太太甲○○全權處理。兄弟間依系爭分
    產協議書第3條第7款協議後，有再請地政機關繪製地籍圖謄
    本，已確定每個人分得位置，即上訴人提出之上開地籍圖謄
    本所示的位置，每個人分得的面積有些微的誤差，不可能分
    得一模一樣的面積。」等語（見本院卷第125頁）。查上訴
    人上開所辯，核與證人戊○○、庚○○及丁○○所證述之情
    節相符，又有其提出之地籍圖謄本、及證人戊○○提出之上
    開草圖可資佐證，足堪採信。足見；系爭協議書第3條第7款
    約定，上開土地由佃農中取回後，兄弟間雖維持共有，惟於
    辦理分割登記時，應再依協議之順序排列，由每人各得一棟
    建物之基地，則被上訴人主張其就上開土地應有部分6分之1
    之所有權，即與系爭協議書約定之意旨不符，自無足取。
  2.又查上開土地經合併及重測後，改編為如附表所示地號之土
    地，其中除1196-9、1196-11、1196-15、1196-16及1196-17
    地號土地現登記為上訴人所有，其餘地號土地則分別登記為
    丙○○等人所有等情，有上開土地登記謄本在卷可稽（見本
    院卷第92至103頁）。次查兩造及其他兄弟簽訂系爭協議書
    時，被上訴人當時在日本，由被上訴人之母授權其妻甲○○
    代理被上訴人為之等情，業據證人即被上訴人之妻甲○○於
    本院審理中證述綦詳，被上訴人亦不否認其於簽訂系爭協議
    書時，其人在日本，但事後其有承認系爭協議書等語（見本
    院卷第44頁背面）。按被上訴人就系爭協議書既事後已為同
    意追認，自受系爭協議書約定內容之拘束；又系爭協議書第
    3條第7款上開括弧內之約定，即向佃農取回上開土地後，辦
    理分割手續後，依協議排列順序，每人各得一棟部分，亦為
    系爭協議書內容之一部分，即確定各人可分得之特定位置，
    此為系爭協議書內容之延伸，被上訴人之妻甲○○自得再與
    其他兄弟五人共同協議為之；而證人戊○○、丁○○已證述
    當時係由被上訴人之妻甲○○參與每人分得建物之基地等情
    ，已如上述，則上開土地各人特定位置分配之效力，自及於
    被上訴人。再查被上訴人依協議之排列順序，係取得重測後
    之苗栗縣苑裡鎮○○段1196-8地號土地，而該土地目前登記
    在其女丙○○名下，丙○○已在其上建屋，證人丁○○亦在
    所分得土地上建屋一節，亦據證人戊○○證述如上，且未見
    兩造爭執之，按兄弟間苟非依系爭協議書第3條第7款約定，
    於辦理分割手續後，再協議每人依順序排列各得一棟房屋之
    基地，已告確定之情況下，被上訴人之女丙○○、及其兄弟
    丁○○應不至甘冒被他共有人訴請拆地還地之風險，而在其
    上建屋之理，足見；被上訴人依系爭協議書約定，其所分得
    之土地確為1196-8地號土地，則被上訴人得訴請移轉登記之
    土地，僅為1196-8地號土地而已，而該土地並非登記在上訴
    人名下，被上訴人訴請上訴人應將目前仍登記在上訴人名下
    之苑南段1196-9、1196-11、1196-15、1196-16、1196-17地
    號土地應有部分各6分之1移轉登記，即洵屬無據。且據證人
    戊○○於本院審理中證稱：目前登記在上訴人名下之上開土
    地，係應分別移轉登記予其、及庚○○、丁○○等3人，因
    其等3人無力繳納鉅額增值稅，故尚未辦理移轉等語（見本
    院卷第84頁），證人戊○○此部分所述，亦核與上訴人提出
    之上開地地籍圖謄本所示，即1196-15、1196-16地號土地係
    上訴人所分得，其餘1196-9、1196-11、1196-17地號土地分
    別由戊○○、庚○○、及丁○○等3人分得之情相符，益徵
    被上訴人訴請上訴人應將系爭土地應有部分6分之1移轉登記
    一節，與系爭協議書約定要旨不符，自無從准許。至被上訴
    人又以1196-8地號土地係以買賣為原因辦理移轉登記予丙○
    ○，與系爭協議書無關云云，惟據證人丙○○於本院審理中
    證稱：其並未支付任何買賣價金，其受移轉登記係基於系爭
    協議書而來等語，核與證人甲○○證述情節相符（見本院卷
    第44頁背面、第45頁），則被上訴人此部分主張，亦無足採
    。
  3.綜上；系爭協議書第3條第7款約定，兩造及其餘兄弟等6人
    所共有之上開土地，於辦理分割登記後，係由各兄弟依上開
    協議之順序，各人各得一棟建物之基地之意思，被上訴人得
    請求移轉者僅係其所分得1196-8地號土地部分，並非系爭土
    地應有部分6分之1。因之；被上訴人訴請上訴人應將系爭土
    地應有部分各6分之1移轉登記，為無理由，應予駁回。
九、被上訴人本件之請求既為無理由，則兩造於本院協議之第(二)
    項爭點，即被上訴人配偶甲○○同意將1196-8地號土地移轉
    登記予其女丙○○，事先有無經被上訴人授權、或被上訴人
    於事後有無追認部分，兩造雖各執一詞，上訴人以其將1196
    -8地號土地移轉登記予丙○○，被上訴人事後並未為反對表
    示，應認事後已承認等語；而被上訴人以系爭協議書並未載
    明1196-8地號土地要登記予其女丙○○，且94年2月辦理移
    轉登記時，其人已在臺灣，然並不知情，且未同意，事後亦
    無追認，其亦否認要把應分得之土地給女兒等語，兩造上開
    之攻防，與本件判決結果無影響，本院即無審究、認定之必
    要，併此敘明。
十、綜上所述；被上訴人本於系爭協議書第3條第7款、及第4條
    約定，請求上訴人應將坐落苗栗縣苑裡鎮○○段1196-9地號
    面積119.67平方公尺、同段1196-11地號面積119.47平方公
    尺、同段1196-15地號面積119.7平方公尺、同段1196-16地
    號面積63.14平方公尺、及同段1196-17地號面積118.81平方
    公尺土地所有權應有部分各6分之1分別移轉登記予被上訴人
    ，為無理由，應予駁回。原審就被上訴人之請求，予以准許
    ，而為上訴人敗訴之判決，容有未洽，上訴意旨指摘原判決
    不當，求予廢棄改判，為有理由，應由本院予以廢棄，改判
    如主文第二項所示。
十一、本案事實已臻明確，兩造其餘攻擊防禦方法，不足以影響
      本判決結果，爰不一一論述，併此敘明。
據上論結：本件上訴為有理由，依民事訴訟法第450條、第78條
，判決如主文。
中    華    民    國    98    年    4     月    7     日
                  民事第四庭    審判長法  官  陳蘇宗
                                      法  官  黃永祥
                                      法  官  張浴美
以上正本係照原本作成。
不得上訴。
                                      書記官  阮正枝
中    華    民    國    98    年    4     月    7     日
                                                      Ｍ
附表：
┌─────┬────────────────────┐
│系爭協議書│                                        │
│第3條第7款│        合併重測及分割後之現況          │
│所載維持共│        （面積單位：平方公尺）          │
│有之土地  │                                        │
├─────┼─────┬────┬───┬─────┤
│          │ 土地坐落 │  地號  │ 面積 │ 所有權人 │
│          ├─────┼────┼───┼─────┤
│          │          │ 1196-8 │182.75│  丙○○  │
│          │          ├────┼───┼─────┤
│          │          │ 1196-9 │119.67│  己○○  │
│          │          ├────┼───┼─────┤
│坐落苗栗縣│          │ 1196-10│ 63.13│  戊○○  │
│苑裡鎮孟│          ├────┼───┼─────┤
│段客庄小段│          │ 1196-11│119.47│  己○○  │
│162-4地號 │  苗栗縣  ├────┼───┼─────┤
│面積552、3│  苑裡鎮  │ 1196-12│ 63.13│  庚○○  │
│88平方公尺│  苑南段  ├────┼───┼─────┤
│，與同段16│          │ 1196-13│ 56.35│  辛○○  │
│2-26地號面│          ├────┼───┼─────┤
│積314平方 │          │ 1196-14│126.25│  辛○○  │
│公尺之土地│          ├────┼───┼─────┤
│。        │          │ 1196-15│119.70│  己○○  │
│          │          ├────┼───┼─────┤
│          │          │ 1196-16│ 63.14│  己○○  │
│          │          ├────┼───┼─────┤
│          │          │ 1196-17│118.81│  己○○  │
│          │          ├────┼───┼─────┤
│          │          │ 1196-18│ 63.13│  丁○○  │
└─────┴─────┴────┴───┴─────┘


司法院資訊處製作；財團法人民間司法改革基金會備份。
